臺灣士林地方法院刑事判決　　　　 100年度審交簡上字第12號
上　訴　人
即　被　告　吳猛夫
上列上訴人即被告因公共危險案件，不服本院士林簡易庭中華民
國100 年1 月7 日100 年度士交簡字第9 號第一審刑事簡易判決
（偵查案號：臺灣士林地方法院檢察署99年度偵字第14283 號）
，提起上訴，本院管轄之第二審合議庭判決如下：
    主  文
上訴駁回。
吳猛夫緩刑年。
    事  實
一、吳猛夫於民國99年10月3 日下午3 時許，騎乘車號為OSR-20
    7 號普通重型機車，搭載其配偶吳張千金，沿屬臺北市大同
    區之臺北橋機車道由臺北往三重方向行駛時，原應注意汽車
    行駛時，駕駛人應注意兩車併行之間隔，並隨時採取必要之
    安全措施及行車遇有左轉彎時，應先顯示車輛前後之左邊方
    向燈光，且依當時天候晴天、有日間自然光線、乾燥無缺陷
    之柏油路面，無障礙物，視距良好之情形，並無不能注意之
    情事，猶疏未注意而未打左邊方向燈光即貿然左轉彎變換車
    道，適有同向機車道由田康伯所騎乘之車號為972 -EHK號普
    通重型機車因閃避不及，與吳猛夫所騎乘之上開機車發生擦
    撞，致田康伯人車倒地，田康伯因而受有右肘瘀青約3 公分
    、右膝擦傷約1.5 公分及左踝擦傷約2 公分等傷害（所涉過
    失傷害犯嫌未據告訴）。詎吳猛夫於肇事後，明知田康伯已
    受有傷勢，卻未對田康伯施以必要之救護或報警處理，稍許
    停留後即逕行騎車離去。嗣經田康伯記下吳猛夫所騎乘機車
    車號後，報警處理後，始循線查悉上情。
二、案經臺北市政府警察局大同分局報請臺灣士林地方法院檢察
    署檢察官偵查聲請簡易判決處刑。
    理  由
一、按被告以外之人於審判外之言詞或書面陳述，除法律有規定
    者外，不得作為證據；又被告以外之人於審判外之陳述，雖
    不符同法第159 條之1 至第159 條之4 之規定，而經當事人
    於審判程序同意作為證據，法院審酌該言詞陳述或書面陳述
    作成時之情況，認為適當者，亦得為證據。當事人、代理人
    或辯護人於法院調查證據時，知有第159 條第1 項不得為證
    據之情形，而未於言詞辯論終結前聲明異議者，視為有前項
    之同意，刑事訴訟法第159 條第1 項及第159 條之5 分別定
    有明文。經查，本判決所引用之各該被告以外之人於審判外
    之陳述（含書面陳述），雖屬傳聞證據，惟當事人迄至言詞
    辯論終結前均未就證據能力之有無聲明異議，本院審酌此等
    證據資料製作時之情況，尚無違法不當及證明力明顯過低之
    瑕疵，亦認為以之作為證據應屬適當，故揆諸前開規定，爰
    逕依刑事訴訟法第159 條之5 規定，認前揭證據資料均例外
    有證據能力，合先敘明。
二、上揭事實，業據上訴人即被告吳猛夫於本院準備程序及審理
    時均已坦承不諱（分見本院卷第20頁、第27頁背面），核與
    被害人田康伯於警詢時所指述及偵查中所證述之於上開時、
    地騎車與被告所騎乘之機車發生交通事故而受傷，被告稍許
    停留後即逕行騎車離去等情節相符（分見偵卷第9 至第11頁
    、第42至43頁），復有被告所騎乘上開機車車輛詳細資料報
    表、臺北縣立醫院99年10月3 日第0000000 號診斷證明書影
    本、道路交通事故現場圖、臺北市政府警察局大同分局交通
    分隊道路交通事故補充資料表、談話紀錄表、道路交通事故
    調查報告表(一)、(二)、北市○○○○○道路交通事故肇事人自
    首情形紀錄表、臺北市政府警察局大同分局疑似道路交通事
    故肇事逃逸追查表各1 份及現場照片7 張等在卷可稽（分見
    偵卷第19頁、第20頁、第23至27頁、第29至34頁），足認上
    訴人即被告前開自白與事實相符，應可採信。本案事證明確
    ，上訴人即被告犯行洵堪認定，應依法論科。
三、核被告吳猛夫所為，係犯刑法第185 條之4 之駕駛動力交通
    工具肇事致人受傷逃逸罪。原審判決認被告罪證明確，進而
    論罪科刑，量處有期徒刑6 月，並諭知易科罰金之折算標準
    ，經核原審簡易判決依檢察官聲請簡易判決處刑書，適用簡
    易程序認定上訴人即被告犯行，其認事用法均無違誤，量刑
    亦稱妥適，自應予以維持。至上訴人雖以其並未肇事逃逸為
    由而指摘原判決不當，然上訴人即被告於本院準備程序及審
    理時均已坦承不諱（分見本院卷第19頁背面及第27頁背面）
    ，是上訴意旨指摘原審判決不當部分，為無理由，應予駁回
    。
四、又上訴人即被告前未曾因故意犯罪受有期徒刑以上刑之宣告
    ，有臺灣高等法院被告前案紀錄表1 份附卷可稽，其因一時
    失慮，初罹刑典，犯後已坦承犯行且與被害人達成民事和解
    且已當庭賠償被害人新臺幣1 萬元損害乙情，有本院100 年
    3 月29日準備程序筆錄在卷可查（分見本院卷第19至21頁）
    ，堪認被告經此偵、審程序及刑之宣告後，應能知所警惕而
    無再犯之虞，參以被害人於本院準備程序時亦表明同意給被
    告緩刑宣告（見本院卷第20頁），本院因認暫不執行其刑為
    當，爰依刑法第74條第1 項第1 款之規定，併予宣告緩刑3
    年，以觀後效，並啟自新。
據上論斷，依刑事訴訟法第455 條之1 第1 項、第3 項、第368
條，刑法第74條第1 項第1 款，判決如主文。
本案經檢察官鄭伊鈞到庭執行職務。
中    華    民    國    100   年    5     月    31    日
                  刑事第一庭審判長法  官  李育仁
                                  法  官  王沛雷
                                  法  官  莊明達
以上正本證明與原本無異。
本件不得上訴。
                                  書記官  陳麗津
中    華    民    國    100   年    5     月    31    日